臺灣高等法院刑事裁定
111年度抗字第1142號
抗  告  人
即受 刑 人  陳品澈




上列抗告人即受刑人因聲請撤銷緩刑案件，不服臺灣新北地方法
院中華民國111年6月23日裁定（111年度撤緩字第166號），提起
抗告，本院裁定如下：
    主  文
原裁定撤銷，發回臺灣新北地方法院。
    理  由
一、原裁定意旨略以：㈠聲請意旨以抗告人即受刑人甲○○因詐欺
    案件，經原審法院以109年度審訴字第435號判處有期徒刑1
    年2月（共2罪），應執行有期徒刑1年5月，緩刑3年，緩刑
    期間內付保護管束，並於民國109年6月3日確定。茲因受保
    護管束人（即受刑人）未遵守保護管束之規定，經臺灣新北
    地方檢察署（下稱新北地檢署）多次發函通知並告誡，仍未
    依規定按時報到，其行為違反保安處分執行法第74條之2第2
    款、第4款之規定，情節重大，爰聲請撤銷緩刑之宣告等語
    。㈡受刑人前開經原審法院宣告緩刑確定之案件，緩刑期間
    為109年6月3日至112年6月2日，有該案判決書及本院被告前
    案紀錄表附卷可稽，該案經新北地檢署檢察官以109年度執
    保字第313號執行保護管束，受刑人於緩刑保護管束期間內
    本應依檢察官、執行保護管束者（觀護人）命令（通知），
    就身體健康、生活情況及工作環境等事項向執行保護管束者
    按月報告1次，然受刑人於原裁定附表編號1至7所示之指定
    日期均未遵期報到，足認受刑人有未服從檢察官、執行保護
    管束者命令，亦未遵守每月至少向執行保護管束者報告生活
    、工作情況1次等應遵守事項，致使檢察官、觀護人無從對
    受刑人執行保護管束，受刑人已違反保安處分執行法第74條
    之2第2款、第4款規定。㈢受刑人是由觀護人當面告知如原裁
    定附表編號1至5、7所示應報到日期，並當場簽收，而觀護
    人於受刑人如原裁定附表編號2所示應報到日期未報到後，
    新北地檢署亦曾囑託新北市政府警察局新莊分局派員於110
    年5月13日前往受刑人陳報之居所查訪，也確認受刑人有實
    際居住在當時陳報之居所，得以收受新北地檢署通知報到函
    文，而如原裁定附表編號6所示應報到日期，同經合法送達
    於受刑人自行陳報之居所，然受刑人於原裁定附表編號1至7
    所示日期均無故未到，期間並屢經新北地檢署發函告誡，告
    知如再有違反，且情節重大者，得依法聲請撤銷緩刑宣告之
    法律效果，然受刑人經告誡後仍置之不理，次數多達7次，
    也未見受刑人有何不可歸責於己之事由，故從受刑人違反應
    報到之命令次數與情節來看，確屬情節重大。參酌受刑人目
    前因過失致死案件，經本院109年度交上易字第340號判處有
    期徒刑7月，並經最高法院判決上訴駁回確定，目前該應執
    行刑，以及受刑人另案涉嫌侵占案件同經檢察官於偵查中發
    布通緝（共通緝2案），足見受刑人現所在不明，主觀上應
    已無履行前揭緩刑宣告所命保護管束之意。堪認受刑人違反
    保安處分執行法第74條之2第2款、第4款之規定且情節重大
    ，核與同法第74條之3第1項規定相符，前揭緩刑宣告已無實
    益，從而，檢察官聲請撤銷受刑人緩刑之宣告，應予准許，
    爰撤銷受刑人之前案緩刑宣告等語。
二、抗告意旨略以：㈠檢察官於聲請本件撤銷緩刑前，並未訊問
    受刑人，給予表示意見之機會，聲請書亦未送達受刑人，導
    致受刑人不知何時有此聲請，而無從向檢察官為事前陳述，
    聲請意旨欠缺受刑人之意見表達。又原審法院並未開庭傳訊
    或以書面通知受刑人，而流於形式之書面審查，未能實質審
    查受刑人不能遵期報到之理由，係由於與受刑人同住之父、
    姑母分別罹患重症無法工作，家中經濟重擔落在受刑人身上
    ，倘若受刑人曠職或缺勤，將造成3人生活困境，然原裁定
    附表編號1至7所示之報到期日，均屬受刑人必須工作之平日
    期間，難以請假，因而造成受刑人無法遵期報到之結果。原
    審法院未能傳訊受刑人，使其陳述上開難言之隱，對受刑人
    聽審權之保障顯有未足。㈡受刑人並無違反應報到之命令，
    依規定受刑人於緩刑期間應按月報到1次，客觀上受刑人即
    便有所違反，均係偶一發生之事件，原裁定附表編號1至7所
    示時間，受刑人雖未能遵期報到，但依受刑人所提出之受保
    護管束報到之手冊，其上有受刑人於109年9月18日補報到之
    紀錄，且嗣於翌月均有報到，如此並未影響受保護管束所欲
    達到之目的。㈢受刑人違反應報到命令之程度，並未達「情
    節重大」之情形，受刑人固於原裁定附表編號1至7所示時間
    ，未能遵期報到，但由於受刑人所以無法遵期報到之理由，
    在於工作關係，平日不易請假，但受刑人於翌月均有報到，
    即便受刑人收受告誡單後，仍有違反之行為，但並無情節重
    大之情。再者，受刑人主觀上絕無不履行保護管束之意，受
    刑人因過失致死案件，經本院109年度交上易字第340號判處
    有期徒刑7月，並經最高法院判決上訴駁回後，於110年6月1
    6日確定。嗣於110年9月23日受刑人收到執行通知單，而執
    行機關於110年12月4日對受刑人發布通緝，即便如此，受刑
    人仍分別於111年2月11日、同年3月24日至觀護人處收受告
    誡單並補行報到，倘受刑人無履行保護管束之意，即不會甘
    冒可能遭緝獲之風險仍前往報到，足徵受刑人絕無不履行保
    護管束之意。㈣受刑人目前與其父、姑母同住，其父因一眼
    失明領有中低收入戶及身心障礙證明，近期因口腔病變及骨
    刺而治療開刀，其姑母有肝硬化及甲狀腺機能亢進，2人均
    無法工作，其2人之醫療費用及家中經濟開銷均仰賴受刑人
    之薪資，倘受刑人入監服刑，家中經濟恐有斷炊之虞。受刑
    人之緩刑期間即將於112年6月2日屆滿，於受刑人入監執行
    該過失致死案之有期徒刑7月後，僅餘數月緩刑期間即屆滿
    ，倘撤銷緩刑，受刑人前數年之努力，均屬白費，請將原裁
    定撤銷，發回原審法院，重新審酌本件受刑人是否有撤銷緩
    刑之必要，並傳訊觀護人到庭或函詢觀護人以查明受刑人受
    保護管束之執行情形，給予受刑人最後反省自勵之機會等語
    。
三、按「受保護管束人在保護管束期間內，應遵守左列事項：一
    、保持善良品行，不得與素行不良之人往還。二、服從檢察
    官及執行保護管束者之命令。三、不得對被害人、告訴人或
    告發人尋釁。四、對於身體健康、生活情況及工作環境等，
    每月至少向執行保護管束者報告1次。五、非經執行保護管
    束者許可，不得離開受保護管束地；離開在10日以上時，應
    經檢察官核准」、「受保護管束人違反前條各款情形之一，
    情節重大者，檢察官得聲請撤銷保護管束或緩刑之宣告」，
    保安處分執行法第74條之2、第74條之3第1項分別定有明文
    。衡酌保安處分係對受處分人將來之危險性所為拘束其身體
    、自由之處置，以達教化與治療之目的，為刑罰之補充制度
    。緩刑期間付保護管束，屬於保安處分之一種，其目的在有
    效督導受刑人於緩刑期間之行止，透過非機構處遇之方式，
    以促其遷善，復歸社會正途，兼以保安處分執行法第74條之
    3第1項之立法旨趣，乃在於受保護管束人違反同法第74條之
    2規定應遵守之事項，其情節重大者，足見保護管束已不能
    收效，乃因而賦予檢察官聲請撤銷保護管束或緩刑宣告之權
    限。準此，同法第74條之3第1項得聲請撤銷緩刑宣告之規定
    ，係以違反保護管束應遵守事項之「情節重大」為要件，法
    院應依職權為合目的性之裁量，亦即應考量受保護管束人違
    反保護管束之主觀心態、客觀情節、執行保護管束之順遂程
    度及對公益之維護，斟酌比例原則，認已無法或難以保護管
    束達成緩刑預期之成效，而確有執行刑罰之必要，始克當之
    。
四、經查：
  ㈠抗告人前因詐欺案件，經原審法院以109年度審訴字第435號
    判處有期徒刑1年2月（共2罪），應執行有期徒刑1年5月，
    並諭知「緩刑3年，緩刑期間內付保護管束，並應自本判決
    確定之日起，依執行檢察官之命令向被害人鄭王生意，按附
    表所示之『賠償方式』（即按月於每月20日前支付新臺幣〈下
    同〉5千元，至全部清償為止），支付如附表所示之『應賠償
    金額』（即應賠償3萬元），且應接受法治教育5場次。」，
    該判決於109年6月3日確定，緩刑付保護管束期間自109年6
    月3日起至112年6月2日止，有該案判決書及本院被告前案紀
    錄表附卷可稽，嗣該案經新北地檢署檢察官以109年度執保
    字第313號執行保護管束，經觀護人指定應報到日期後，受
    刑人於原裁定附表編號1至7所示之指定日期均未遵期報到，
    業經本院調取新北地檢署109年度執保字第313號執行卷宗、
    109年度執護字第646號觀護卷宗核閱無誤，此部分事實，固
    堪認定。
  ㈡惟本案自新北地檢署檢察官於「109年7月28日」（即附表編
    號1所示）執行保護管束，並命令受刑人於當日向新北地檢
    署觀護人報到後，觀護人曾指定受刑人應於附表編號2至38
    所示之「報到日期」至新北地檢署向觀護人報到，其間：⒈
    受刑人固於編號4（即原裁定附表編號1）「109年9月1日」
    未遵期向觀護人報到，惟其於編號2「109年8月6日」、編號
    3「109年8月21日」，均有向觀護人報到，且嗣於編號5「10
    9年9月18日」、編號6「109年10月6日」、編號7「109年10
    月16日」、編號8「109年11月13日（同年月19日補報到）」
    、編號9「109年12月17日（同年月24日補報到）」、編號10
    「110年1月8日」、編號11「110年2月17日（同年月19日補
    報到）」、編號12「110年3月5日」，亦均有向觀護人報到
    。⒉受刑人固於編號13（即原裁定附表編號2）「110年4月9
    日」未遵期向觀護人報到，惟嗣於編號14「110年5月14日」
    、編號15「110年6月11日」（其後因疫情暫停報到2次）、
    編號16「110年8月12日」、編號17「110年8月26日」、編號
    18「110年9月9日」、編號19「110年9月23日」、編號20「1
    10年10月7日」、編號21「110年10月22日」、編號22「110
    年11月2日」，均有向觀護人報到。⒊受刑人固於編號23（即
    原裁定附表編號3）「110年11月19日」未遵期向觀護人報到
    ，惟嗣於編號24「110年12月3日」，有向觀護人報到。⒋受
    刑人固於編號25（即原裁定附表編號4）「110年12月16日」
    未遵期向觀護人報到，惟嗣於編號26「111年1月13日（同年
    月14日補報到）」、編號27「111年1月27日」、編號28「11
    1年2月11日」，均有向觀護人報到。⒌受刑人固於編號29（
    即原裁定附表編號5）「111年2月24日」、編號30（即原裁
    定附表編號6）「111年3月22日」未遵期向觀護人報到，惟
    嗣於編號31「111年3月24日」即主動向觀護人補行報到。⒍
    受刑人固於編號32（即原裁定附表編號7）「111年4月7日」
    未遵期向觀護人報到，惟嗣於編號37「111年6月16日」、編
    號38「111年7月5日」，均有向觀護人報到。嗣受刑人即於1
    11年7月13日入監執行本院109年度交上易字第340號過失致
    死案件之有期徒刑7月，有新北地檢署109年度執護字第646
    號觀護卷宗及本院被告前案紀錄表在卷可稽，由上開受刑人
    執行保護管束報到之情形，受刑人於附表編號1至38所示應
    報到日期，僅其中7次未遵期報到，則受刑人前開未遵期向
    觀護人報到之情形，是否已違反保安處分執行法第74條之2
    第2款、第4款所定「服從檢察官及執行保護管束者之命令」
    、「每月至少向執行保護管束者報告1次」之情形，並有保
    安處分執行法第74條之3第1項所定違反保護管束應遵守事項
    而「情節重大」，並有撤銷緩刑之必要，尚屬有疑。
　㈢又受刑人固於110年12月6日經新北地檢署發布通緝，有卷附
    本案被告前案紀錄表可憑，惟受刑人仍於附表編號26「111
    年1月14日」、編號27「111年1月27日」、編號28「111年2
    月11日」、編號31「111年3月24日」、編號37「111年6月16
    日」、編號38「111年7月5日」，前往新北地檢署向觀護人
    報到，亦有上開觀護卷宗所附之新北地檢署執行保護管束情
    況約談報告表可查，則原裁定以受刑人因另案經通緝，而認
    受刑人主觀上已無履行本案緩刑宣告所命保護管束之意思，
    所為判斷與卷證資料尚有不符，稍嫌速斷。
　㈣再原審法院109年度審訴字第435號判決所附緩刑宣告之條件
    為「緩刑期間付保護管束，並應自本判決確定之日起，依執
    行檢察官之命令向被害人鄭王生意，按附表所示之『賠償方
    式』（即按月於每月20日前支付5千元，至全部清償為止），
    支付如附表所示之『應賠償金額』（即應賠償3萬元），且應
    接受法治教育5場次」，而查受刑人已於111年3月24日全部
    履行應向被害人鄭王生意給付3萬元賠償，並於110年9月27
    日接受法治教育5場次完畢，業經本院調取新北地檢署109年
    執護命字第177號觀護卷宗、109年度執緩字第563號執行卷
    宗核閱無誤，則受刑人既已履行上開應賠償被害人3萬元、
    接受法治教育5場次之緩刑負擔，是否足認其主觀上並無履
    行該緩刑宣告所命保護管束之意思，且本案因受刑人違反保
    護管束之命令，已無法達成原判決宣告緩刑所預期達成之目
    的，而確有執行刑罰之必要，容非無再研求之餘地。
　㈤至於檢察官聲請法院撤銷緩刑宣告之程序，檢察官為聲請、
    法院為裁定前，若認有必要，固可調查證據或傳喚受刑人到
    庭陳述意見，然此並非法定必要之程序，檢察官、原審法院
    未傳喚受刑人到庭陳述意見，固於法無違，惟原裁定既有上
    開違誤之處，受刑人指摘原裁定不當，則為有理由，自應由
    本院將原裁定撤銷，並為維護當事人之審級利益，爰發回原
    審法院更為妥適之處理。
據上論斷，依刑事訴訟法第413條前段，裁定如主文。
中　　華　　民　　國　　111 　年　　8 　　月　　31　　日
                  刑事第十五庭  審判長法  官  陳芃宇
                                      法  官  陳俞伶
                                      法  官　曹馨方
以上正本證明與原本無異。
不得再抗告。
                                      書記官　游秀珠
中　　華　　民　　國　　111 　年　　8 　　月　　31　　日
附表：
編號 報到日期 ○報到 ※未報到 通知/送達情形 受刑人自陳未報到之理由 備註 1 109年7月28日 ○   新北地檢署執行保護管束命令 2 109年8月6日 ○ 109年7月28日報到時告知，並當場簽收。  第2次報到須知 3 109年8月21日 ○ 109年8月6日約談時告知，並當場簽收。  109年8月6日執行保護管束情況約談報告表 4 (原裁定附表編號1) 109年9月1日 ※ 109年8月21日約談時告知，並當場簽收。 因姑母住院而缺席。 ⒈109年8月21日執行保護管束情況約談報告表 ⒉109年9月16日(109年9月1日逾期)告誡函暨送達證書 ⒊110年9月18日觀護輔導紀要：約談記錄 5 109年9月18日 ○ 同上  同上 6 109年10月6日 ○ 109年9月18日約談時告知，並當場簽收。  109年9月18日執行保護管束情況約談報告表 7 109年10月16日 ○ 109年9月18日、10月6日約談時告知，均當場簽收  ⒈109年9月18日執行保護管束情況約談報告表 ⒉109年10月6日執行保護管束情況約談報告表 8 109年11月13日 (同年月19日補報到)  ○ 109年10月16日約談時告知，並當場簽收。 受刑人為處理祖母後事而缺席。   ⒈109年10月16日執行保護管束情況約談報告表 ⒉109年11月16日觀護輔導紀要：電話通知應於109年11月19日報到。 ⒊109年11月19日觀護輔導紀要：約談記錄 9 109年12月17日 (同年月24日補報到) ○ 109年11月19日約談時告知，並當場簽收。 忘記12月17日報到日期，而於12月24日受刑人主動自行報到。 ⒈109年11月19日執行保護管束情況約談報告表 ⒉109年12月24日觀護輔導紀要：約談記錄 10 110年1月8日 ○ 109年12月24日約談時告知，並當場簽收。  109年12月24日執行保護管束情況約談報告表 11 110年2月17日 (同年月19日補報到)  ○ 110年1月8日約談時告知，並當場簽收。 110年2月17日當日發燒不適而未報到，而於2月19日主動自行報到。 ⒈110年1月8日執行保護管束情況約談報告表 ⒉110年2月19日觀護輔導紀要 12 110年3月5日 ○ 110年2月19日約談時告知，並當場簽收。  ⒈110年2月19日執行保護管束情況約談報告表 13 (原裁定附表編號2) 110年4月9日 ※ 110年2月19日、3月5日約談時告知，均當場簽收。 因父親女友被討債公司電話騷擾，無法分辨來電，一率不接電話。 ⒈110年2月19日執行保護管束情況約談報告表 ⒉110年3月5日執行保護管束情況約談報告表 ⒊110年4月19日(110年4月9日逾期)告誡函暨送達證書(下次報到110年5月14日) ⒋110年5月14日觀護輔導紀要 ⒌110年5月14日受保護管束人違規、積極改善及請准暫緩撤銷報告書 14 110年5月14日 ○ 110年3月5日約談時告知，並當場簽收、110年4月19日(同年月9日逾期)告誡函  ⒈110年3月5日執行保護管束情況約談報告表 ⒉110年4月19日(110年4月9日逾期)告誡函暨送達證書(下次報到110年5月14日) 15 110年6月11日 ○ 110年5月14日約談時告知，並當場簽收  ⒈110年5月14日執行保護管束情況約談報告表 ⒉110年6月11日觀護輔導紀要(因疫情，改以電話約談) 疫情暫停 110年7月9日 疫情暫停 110年6月11日電話約談時以口頭通知 110年7月21日觀護人電話聯絡：受刑人因手機欠費遭停話，未能主動致電報到。 ⒈110年6月11日觀護輔導紀要(因疫情，改以電話約談) ⒉110年7月21日觀護輔導紀要(因疫情，改以電話約談) 疫情暫停 110年8月6日 疫情暫停 110年7月21日電話約談時以口頭通知 110年8月9日受刑人主動電話聯繫，稱誤認110年8月9日為報到日。 ⒈110年7月21日觀護輔導紀要(因疫情，改以電話約談) ⒉110年8月9日觀護輔導紀要：電話聯繫記錄 16 110年8月12日 ○ 110年8月9日電話約談時以口頭通知  ⒈110年8月9日觀護輔導紀要：電話聯繫記錄 17 110年8月26日 ○ 110年8月12日約談時告知，並當場簽收。  ⒈110年8月12日執行保護管束情況約談報告表 18 110年9月9日 ○ 110年8月26日約談時告知，並當場簽收。  ⒈110年8月26日執行保護管束情況約談報告表 19 110年9月23日 ○ 110年9月9日約談時告知，並當場簽收。  ⒈110年9月9日執行保護管束情況約談報告表 20 110年10月7日 ○ 110年9月23日約談時告知，並當場簽收。  ⒈110年9月23日執行保護管束情況約談報告表 21 110年10月22日 ○ 110年10月7日約談時告知，並當場簽收。  ⒈110年10月7日執行保護管束情況約談報告表 22 110年11月2日 ○ 110年10月22日約談時告知，並當場簽收。  ⒈110年10年22日執行保護管束情況約談報告表 23 (原裁定附表編號3) 110年11月19日 ※ 110年10月22日、11月2日約談時告知，均當場簽收。 因搬家而未報到 ⒈110年10年22日執行保護管束情況約談報告表 ⒉110年11月2日執行保護管束情況約談報告表 ⒊110年11月23日(110年11月19逾期)告誡函暨送達證書(下次報到110年12月16日) ⒋110年12月3日之受保護管束人違規、積極改善及請准展緩撤銷報告書 24 110年12月3日 ○ (因未於110年11月19日報到，受刑人於12月3日主動報到)  ⒈110.12月3日觀護輔導紀要 ⒉110年12月3日之受保護管束人違規、積極改善及請准展緩撤銷報告書 25 (原裁定附表編號4) 110年12月16日 ※ 110年11月23日(110年11月19逾期)告誡函、110年12月3日約談時告知，並當場簽收 受刑人未收到告誡單 ⒈110年12月3日執行保護管束情況約談報告表 ⒉110年11月23日(110年11月19逾期)告誡函暨送達證書(下次報到110年12月16日) ⒊110年12月21日(110年12月16日逾期)告誡函暨送達證書(下次報到111年1月13日) ⒋111年1月14日觀護輔導紀要 26 111年1月13日 (同年月14日補報到) ○ 110年12月21日(110年12月16日逾期)告誡函 (原應於1月13日報到，惟於隔日完成報到，不告誡該次違規) ⒈110年12月21日(110年12月16日逾期)告誡函暨送達證書(下次報到111年1月13日) ⒉111年1月14日觀護輔導紀要 27 111年1月27日 ○ 111年1月14日約談時告知，並當場簽收。  111年1月14日執行保護管束情況約談報告表 28 111年2月11日 ○ 111年1月27日約談時告知，並當場簽收。  111年1月27日執行保護管束情況約談報告表 29 (原裁定附表編號5) 111年2月24日 ※ 111年1月27日、2月11日約談時告知，均當場簽收 為賺取父親臨時開刀費及賠償金，工作加班導致未能正常報到 ⒈111年1月27日執行保護管束情況約談報告表 ⒉111年2月11日執行保護管束情況約談報告表 ⒊111年3月2日(111年2月24日逾期)告誡函暨送達證書(下次報到111年3月22日) ⒋111年3月24日之受保護管束人違規、積極改善及請准暫緩撤銷報告書  30 (原裁定附表編號6) 111年3月22日  ※ 111年3月2日(111年2月24日逾期)告誡函 不清楚報到日期、為賺取父親臨時開刀費及賠償金，工作加班導致未能正常報到 ⒈111年3月2日(111年2月24日逾期)告誡函暨送達證書(下次報到111年3月22日) ⒉111年3月25日(111年3月22日逾期)告誡函暨送達證書(下次報到111年4月21日) ⒊111年3月24日觀護輔導紀要 ⒋111年3月24日之受保護管束人違規、積極改善及請准暫緩撤銷報告書  31 111年3月24日 ○ (因未於111年3月22日報到，受刑人於3月24日主動報到)   ⒈111年3月24日觀護輔導紀要 ⒉111年3月24日之受保護管束人違規、積極改善及請准暫緩撤銷報告書 32 (原裁定附表編號7) 111年4月7日 ※ 111年3月24日約談時告知，並當場簽收。   ⒈111年3月24日執行保護管束情況約談報告表 ⒉111年4月12日(111年4月7日逾期)告誡函暨送達證書(下次報到111年5月5日) 

33 111年4月21日 ※ 111年3月24日約談時告知，並當場簽收、111年3月25日(111年3月22日逾期)告誡函。  ⒈111年3月24日執行保護管束情況約談報告表 ⒉111年3月25日(111年3月22日逾期)告誡函暨送達證書(下次報到111年4月21日) ⒊111年4月26日(111年4月21日逾期)告誡函暨送達證書(下次報到111年5月19日) 34 111年5月5日 ※ 111年4月12日(111年4月7日逾期)告誡函  ⒈111年4月12日(111年4月7日逾期)告誡函暨送達證書(下次報到111年5月5日) ⒉111年5月10日(111年5月5日逾期)告誡單暨送達證書(下次報到111年6月2日) 35 111年5月19日 ※ 111年4月26日(111年4月21日逾期)告誡函 受刑人主動電話聯繫陳稱因快篩陽性無法報到 ⒈111年4月26日(111年4月21日逾期)告誡函暨送達證書(下次報到111年5月19日) ⒉111年5月19日觀護輔導紀要：電話聯繫 ⒊111年5月24日(111年5月19日逾期)告誡函暨送達證書(下次報到111年6月16日) 36 111年6月2日 ※ 111年5月10日(111年5月5日逾期)告誡函、111年5月19日電話口頭告知 再次快篩陽性無法報到 ⒈111年5月10日(111年5月5日逾期)告誡函暨送達證書(下次報到111年6月2日) ⒉111年5月19日觀護輔導紀要：電話聯繫 ⒊111年6月2日觀護輔導紀要：電話聯繫 ⒋111年6月9日(111年6月2日逾期)告誡函暨送達證書(下次報到日111年7月5日) 37 111年6月16日 ○ 111年5月24日(111年5月19日逾期)告誡函、111年6月2日電話口頭告知  ⒈111年5月24日(111年5月19日逾期)告誡函暨送達證書(下次報到111年6月16日) ⒉111年6月2日觀護輔導紀要：電話聯繫 38 111年7月5日 ○ 111年6月9日(111年6月2日逾期)告誡函、111年6月16日約談時告知，並當場簽收。  ⒈111年6月9日(111年6月2日逾期)告誡函暨送達證書(下次報到日111年7月5日) ⒉111年6月16日執行保護管束情況約談報告表